臺灣雲林地方法院民事裁定　　　　　　
111年度抗字第2號
抗  告  人  許睿甄

            許嘉良

相  對  人  林志鴻

上列當事人間本票裁定事件，抗告人對於民國110 年12月30日本
院司法事務官所為處分（即本院110 年度司票字第532 號裁定）
聲明不服，裁定如下：
    主  文
抗告駁回。
抗告程序費用由抗告人連帶負擔。
    理  由
一、按執票人向本票發票人行使追索權時，得聲請法院裁定後強
    制執行，票據法第123 條定有明文。本票執票人依上開規定
    ，聲請法院裁定許可對發票人強制執行，係屬非訟事件（非
    訟事件法第194 條規定參照），此項聲請之裁定，及抗告法
    院之裁定，僅依非訟事件程序，以審查強制執行許可與否，
    並無確定實體上法律關係存否之效力。如發票人就票據債務
    之存否有爭執時，應由發票人提起確認之訴，以資解決（最
    高法院57年台抗字第76號民事裁判要旨參照）。
二、本件相對人以伊執有抗告人共同簽發以雲林地方法院為付款
    地如原裁定所示本票2 紙（下稱系爭本票），並免除作成拒
    絕證書，詎經提示未獲付款，爰依票據法第123 條聲請裁定
    許可強制執行等情，已據其提出系爭本票為證；而本院司法
    事務官就系爭本票之形式要件為審查後，認為相對人之聲請
    ，核與前揭規定相符，而予以准許。
三、抗告意旨略以：抗告人許睿甄係在非自由意志下簽發系爭本
    票，且在脅迫下簽署抗告人（即伊父）許嘉良之名字為共同
    發票人予相對人，渠等除向警報案外，另已提起確認本票債
    權不存在之訴，易言之，相對人並非系爭本票之權利人，爰
    提出本件抗告，請求廢棄原裁定云云。基上，抗告人前開所
    稱即或屬實，依前開規定及說明，亦係實體法上之爭執，應
    由抗告人另行提起訴訟，以資解決，並非本件非訟程序所能
    加以審究。從而，抗告人提起本件抗告，指摘原裁定不當，
    求為廢棄，為無理由，應予駁回。
四、據上論結，本件抗告為無理由，依非訟事件法第21條第2 項
    、第46條，民事訴訟法第495 條之1 第1 項、第449 條第1
    項、第95條、第85條第2 項，裁定如主文。 
中　　華　　民　　國　　111 　年　　2 　　月　　8 　　日
                  民事第一庭  法  官　蔣得忠
正本係照原本作成。
如不服本裁定，於收受本裁定正本送達後10日內，僅得以適用法
規顯有錯誤為理由並委任律師或具有律師資格之人為訴訟代理人
，向本院提出再抗告狀；委任有律師資格者，另應附具律師資格
證書及釋明委任人與受任人間有民事訴訟法第466 條之1 第1 項
但書或第2 項所定關係之釋明文書影本（須附繕本一份，並繳納
再抗告裁判費新臺幣1,000 元）。
中　　華　　民　　國　　111 　年　　2 　　月　　9 　　日
                              書記官　鄭庭羽